# 总额法还是净额法还是怎么进行会计核算

提问人：月落香沉 时间：2019-02-20 10:09:14
陈版主，各位大佬，请教个问题，A企业向 B客户销售产品；目前该 A企业自行向其他 C 公司采购主要原材料，该 B 客户向该A 企业提供次要原材料（该次要原材料是生产该产品的核心配方），最终产品生产后再销售给B 客户；想问下这种业务应该如何进行会计处理；
A 企业目前处理方式为 B 客户提供的该核心配方只做仓库账，不做采购账，产品最终销售给 B客户时定价也只定 A 企业自己提供的原材料和人工及利润部分，这种方式合理吗，这样会导致一个情况就是 A 企业单独拉出该产品的投入产出比发现投入产出比不正常
有没有可能更改为由 B 客户提供所有原材料，A 企业仅仅做受托加工业务呢
或者为保证投入产出比正常，A 企业从 B 客户采购时做采购入库，销售时做销售出库，按照总额法来核算呢。

回答人：chenyiwei
此类受托加工的总额法/净额法问题在本版面上讨论过很多，可自行搜索。
目前一般倾向于对此类情况按净额法确认收入和成本。